臺灣高雄地方法院刑事裁定　　　　　　　　　　　　　九十三年度簡字第一二六號
　　聲　請　人　臺灣高雄地方法院檢察署檢察官
　　被　　　告　甲○○
右列被告因竊佔案件，經檢察官聲請簡易判決（九十二年度偵字第一八二七九號），
本院裁定如左：
    主  文
檢察官應於本裁定送達後拾日內補正：(一)甲○○佔用之土地地號、土地面積、佔用
時間起迄點，及甲○○是否有排除他人使用該土地等事實，(二)前開事實之證據，含遭
佔用土地之土地登記謄本及土地複丈成果圖等事項到院。
    理  由
一、按提起公訴，應由檢察官向管轄法院提出起訴書為之。起訴書，應記載左列事項
    ：一被告之姓名、性別、年齡、籍貫、職業、住所或居所或其他足資辨別之特徵
    。二犯罪事實及證據並所犯法條。起訴時，應將卷宗及證物一併送交法院。起訴
    或其他訴訟行為，於法律上必備之程式有欠缺而其情形可補正者，法院應定期間
    ，以裁定命其補正。又檢察官審酌案件情節，認為宜以簡易判決處刑者，應即以
  書面為聲請。第二百六十四條之規定，於前項聲請準用之。第一項聲請，與起訴
    有同一之效力。被告於偵查中自白者，得請求檢察官為第一項之聲請。刑事訴訟
    法第二百六十四條、第二百七十三條第六項、第四百五十一條定有明文。
二、關於犯罪事實之記載，固無需將每一事實之發生日、時、地，及行為方法或態樣
    ，以列舉方式逐一記載，但就構成犯罪事實之發生時、日、地及行為方式態樣等
    ，均應記載清楚，如此方能表明起訴之範圍，認定起訴事實之同一性、單一性，
    確認法院審判之範圍以免與他罪相混淆，並保障被告防禦權之行使。再者，檢察
    官於起訴書所主張之犯罪事實，應提出相當證據支撐，於聲請簡易判決處刑時尤
    然。蓋如此法院及被告、辯護人方能得知檢察官起訴之依據所在，並為適當之防
    禦及正確之審判。此亦與刑事訴訟法第一百六十一條第一項檢察官就被告犯罪事
    實，應負舉證責任，並指出證明方法之立法意旨及刑事訴訟法採「改良式當事人
    進行主義」及「確立檢察官之實質舉證責任」之修正方向相符。
三、經查，本件聲請人簡易判決聲請書之犯罪事實欄，僅記載被告甲○○意圖為自己
    不法之利益，於民國八十三年間，竊佔高雄市鎮○○街三九五巷三十號前之空地
    於其上搭建一鐵皮屋供己停放車輛之用，然就被告是否有排除他人使用之事實及
    排除他人使用之範圍，佔用之時間起迄點等，均無記載；於證據欄復未就前開漏
    載之事實舉出相關證據以供本院審酌，衡諸前揭說明，聲請人聲請簡易判決之行
    為，即屬法律上必備之程式有欠缺，惟其情形尚非不可補正，依法即應定期間，
    裁定命檢察官補正。
四、末查，「檢察官起訴書，依刑事訴訟法第二百四十三條第二項第二款所應記載之
    犯罪事實，苟與其他犯罪不致相混，足以表明其起訴之範圍者，即使記載未詳，
    法院不得以其內容簡略而不予受理，本件第一審檢察官對於被告等竊盜提起公訴
    ，雖於起訴書內未將被告等之行竊日、時、處所及其行為之態樣如何詳予載明，
    然既敘述被告等夥同竊取某人物件，即已表明起訴之範圍，要難謂其於犯罪事實
    並無記載，原審遽認為違背起訴程式，諭知不受理，顯屬不合」，固有最高法院
    二十五年上字第六六二號判例可資參照。惟刑事訴訟法業於五十六年一月二十八
    日總統令修正公布全文五百一十二條，其後並經多次修正，整體刑事訴訟法之精
    神與方向，已與該判例做成時之時空環境，迥然兩異。況本院係依法裁定補正，
    而非「遽認為起訴違背程式，而逕為不受理判決」，與該判例指述之情節亦不相
    符，應予敘明。
五、據上論斷，應依刑事訴訟法第二百六十四條第二項、第二百七十三條第六項、第
    四百五十一條第二項、第三項裁定如主文。
中      華      民      國    九十三    年      二      月      五      日
                                  臺灣高雄地方法院高雄簡易庭
                                      法  官  黃宣撫
右正本證明與原本無異。
不得抗告。
                                      書記官    楊真芬
中    華    民    國      九十三      年      二      月      六      日
